臺灣橋頭地方法院刑事判決　
111年度金訴字第13號
公  訴  人  臺灣橋頭地方檢察署檢察官
被      告  林尚榮
上列被告因詐欺等案件，經檢察官提起公訴（110年度偵字第607
2、9936號），本院判決如下：
    主  文
乙○○犯附表所示肆罪，各處主文欄所示之刑及沒收。應執行有期
徒刑壹年陸月。
    事  實
一、乙○○可預見無故輾轉委由不熟識他人收取款項並支付不相當
    報酬者，多係詐欺集團欲藉此逃避查緝，是倘任意受不熟識
    他人所託收取不明款項，極可能參與詐欺犯罪組織而實施詐
    欺犯罪，猶基於容任該等結果發生亦不違背本意之三人以上
    共同詐欺取財及參與犯罪組織不確定故意，於民國110年4月
    26日前某時，加入姓名年籍不詳、通訊軟體Telegram暱稱「
    水男孩」、「滿堂紅」及其他姓名年籍不詳成年人所組成詐
    欺集團（下稱前開集團），且該集團係三人以上分工向不特
    定人詐取財物並指示被害人轉帳匯款至特定帳戶，再由車手
    依指示提領後轉交上手成員，性質上屬於具有持續性、牟利
    性之有結構性詐欺犯罪組織。其與前開集團成員共同意圖為
    自己不法所有而基於三人以上共同詐欺取財及參與犯罪組織
    （僅附表編號1）之犯意聯絡，先由該集團不詳成員取得丁○○（業經檢察官為不起訴處分確定）之台新國際商業銀行股
    份有限公司（下稱台新銀行）帳號00000000000000號帳戶（
    下稱台新帳戶）及第一商業銀行股份有限公司（下稱第一銀
    行）路竹分行帳號00000000000號帳戶（下稱一銀帳戶，與
    台新帳戶合稱本案帳戶）帳號後，再由不詳成員分別以附表
    各編號所示方式詐騙各被害人致陷於錯誤而交付款項（各被
    害人遭訛詐情形如各編號所示），再使用通訊軟體LINE暱稱
    「張靜怡」、「＠傑」指示丁○○提領被害人所交付款項，乙○○則依原定分工內容持其所有三星手機（IMEI：00000000000
    0000/11、000000000000000/11，含SIM卡2張）使用Telegra
    m依「滿堂紅」指示負責向丁○○收款，惟因各被害人及丁○○
    察覺有異報案，經丁○○配合警方於110年4月27日15時30分許
    至高雄市○○區○○路000號前查獲前往收款之乙○○並扣得前開
    手機，循線查悉上情。
二、案經壬○○、甲○○、丙○○訴由高雄市政府警察局湖內分局（下
    稱湖內分局）報請臺灣橋頭地方檢察署（下稱橋頭地檢署）
    檢察官偵查起訴。
    理  由
壹、關於證據能力之意見
一、組織犯罪防制條例第12條第1項規定：「關於本條例之罪，
    證人之姓名、性別、年齡、出生地、職業、身分證字號、住
    所或居所或其他足資辨別之特徵等資料，應由檢察官或法官
    另行封存，不得閱卷。訊問證人之筆錄，以在檢察官或法官
    面前作成，並經踐行刑事訴訟法所定訊問證人之程序者為限
    ，始得採為證據。但有事實足認被害人或證人有受強暴、脅
    迫、恐嚇或其他報復行為之虞者，法院、檢察機關得依被害
    人或證人之聲請或依職權拒絕被告與之對質、詰問或其選任
    辯護人檢閱、抄錄、攝影可供指出被害人或證人真實姓名、
    身分之文書及詰問。法官、檢察官應將作為證據之筆錄或文
    書向被告告以要旨，訊問其有無意見陳述」。參諸該項立法
    理由謂：「為保護證人，證人之身分資料應予封存，不得使
    被告或犯罪嫌疑人之辯護人閱卷。為避免『秘密證人』致生羅
    織他人入罪之流弊，訊問筆錄必須在檢察官或法官面前作成
    ，並經踐行刑事訴訟法第166條、第184條等相關程序，始有
    證據能力。蓋因證人之筆錄記未記載姓名及身分，尤需重視
    交互訊問以及對質等程序，始能發現真實，爰明訂以須對質
    、詰問為原則。只有在遭受強暴、脅迫、恐嚇或其他報復行
    為之虞時，才得免除」。是依上開條文體系及立法理由，組
    織犯罪防制條例第12條第1項一方面採取秘密證人制度，以
    維護證人人身安全，另一方面則因秘密證人未揭露姓名及身
    分資料，乃透過交互詰問及對質方式緩和秘密證人制度可能
    產生羅織他人入罪之流弊。準此，倘未採用秘密證人制度，
    證人身分及陳述俱為被告所知並得據以對質詰問，要無秘密
    證人制度流弊可言而應無該項規定之適用。本案關於被告涉
    犯參與犯罪組織罪（附表編號1）部分，證人丁○○及壬○○均
    未列為秘密證人而保密身分，依前開說明自無上述規定之適
    用，其等審判外陳述仍應適用刑事訴訟法關於證據能力之規
    定，合先敘明。
二、被告以外之人於審判外之陳述，雖不符前4條之規定，而經
    當事人於審判程序同意作為證據，法院審酌該言詞陳述或書
    面陳述作成時之情況，認為適當者，亦得為證據，刑事訴訟
    法第159條之5第1項定有明文。準此，本判決所引用各項被
    告以外之人審判外言詞或書面陳述，性質上雖屬傳聞證據，
    然審酌此等陳述作成時外部情況俱無不當，復經檢察官、被
    告於審判程序同意有證據能力（金訴卷165頁），乃認作為
    證據應屬適當，自得採為認定事實之依據。
貳、實體部分
一、認定有罪之理由
    訊據被告固坦承依「滿堂紅」指示於上述時地欲向丁○○收款
    而為警查獲之事實，惟矢口否認加重詐欺及參與犯罪組織犯
    行，辯稱：伊係受網友「水男孩」介紹之大陸人「滿堂紅」
    委託向丁○○要債，可依收款金額二成收取報酬，伊前往丁○○
    住處是要債，並未加入詐欺集團等語。經查：
  ㈠被告依「滿堂紅」指示於上述時地向丁○○收款，業經丁○○證
    述屬實（警一卷第22至26頁，警二卷第21至32頁，警三卷第
    5至11頁，偵一卷第34至35頁，金訴卷第170至172頁），且
    有扣案前開手機為證，復據被告坦認不諱（金訴卷第106、1
    64頁）；又前開集團成員分別以附表各編號所示方式詐騙各
    被害人而依指示分別交付款項至一銀及台新帳戶，並指示丁○○提領被害人所交付款項等情，業經附表所示各被害人、丁○○分別於警偵證述屬實（警一卷第22至26、30至31頁，警二
    卷第21至32、35至40頁，警三卷第5至18頁，偵一卷第34至3
    5頁，金訴卷第170至172頁），並有查獲照片、被告Telegra
    m對話內容截圖、丁○○LINE對話內容截圖、一銀帳戶客戶基
    本資料（警一卷第49至71頁，警二卷第61頁）、附表「證據
    出處」欄所示各該證據方法在卷可稽；另附表各編號款項均
    已返還各被害人一節，亦有第一銀行路竹分行111年2月14日
    一路竹字第00054號函暨所附警示帳戶剩餘款項返還申請暨
    切結書、存摺存款客戶歷史交易明細表、匯款申請書回條、
    傳票、台新銀行111年3月19日台新作文字第11103174號函暨
    所附傳票、國內匯款申請書（兼取款憑條）存卷為憑（金訴
    卷第45至53、95至101頁），是此部分事實均堪認定。
  ㈡刑法第13條第2項規定，行為人對於構成犯罪之事實，預見其
    發生而其發生並不違背其本意者，以故意論。此即為「間接
    故意」或「不確定故意」，其成立要件包括對構成犯罪要件
    事實可能發生之預見，及其發生不違背行為人之本意。經查
    ：
  1.近來各式詐財手段迭有所聞，利用人頭帳戶行騙之事屢見不
    鮮，詐欺集團以購物付款方式設定錯誤、中獎、退稅、親友
    借款、信用卡款對帳、金融卡密碼外洩、疑似遭人盜領存款
    、招攬投資等事由詐騙被害人至金融機構櫃檯匯款、至自動
    櫃員機依指示操作轉帳至人頭帳戶或提領現金後，詐欺集團
    再由車手隨即提領、轉出或逕向被害人收款之詐騙手法，層
    出不窮，且詐欺集團由多線車手輾轉交付詐欺所得款項並從
    中獲取一定成數報酬之犯罪模式，屢經政府多方宣導及媒體
    反覆傳播，是依一般人通常智識經驗均詳知無故輾轉委由不
    熟識他人收取款項並支付不相當報酬者，多係欲藉此逃避查
    緝，故避免自身被不法人士利用為車手取款而參與實施詐欺
    犯罪，應係一般生活易於體察之常識。
  2.被告所辯其於110年4月27日前往丁○○住處並表明「要債」一
    節，固據證人戊○○（丁○○姊姊）證述屬實（金訴卷第166頁
    ），惟依被告供承：「水男孩」是網路上認識，不知姓名、
    住所及工作，亦未曾見面，「水男孩」介紹伊幫「滿堂紅」
    收帳，伊未見過「滿堂紅」，不知姓名及住所，只知從事博
    弈，口音有點像大陸人腔調等語（金訴卷第107至108頁），
    足見被告不知「滿堂紅」身分，且依戊○○證述及被告歷次供
    述可知，被告就所收款項性質先後表示為「積欠公司的錢」
    （警一卷第4頁）、「捲款公司的錢新臺幣（下同）660,000
    元…應該是網路賭博的球板」（偵一卷第10頁）、「『滿堂紅
    』說是債務，丁○○欠他錢，沒說是什麼錢」（偵一卷第33頁
    ）、「『滿堂紅』說是丁○○盜領走，說是球板的賭債」（偵一
    卷第35頁）、「丁○○有欠他們公司一筆賭博的錢約30多萬元
    」（金訴卷第107頁）、「丁○○在公司任職，捲款而逃100,0
    00元」（金訴卷第166頁），顯然前後翻異不一而難遽採。
    另觀被告Telegram對話內容截圖（警一卷第50至55頁）均未
    見有何「滿堂紅」委託「要債」之情，被告復始終未提出債
    務內容憑證或果係受託「要債」之證據，所辯即無從採信。
　3.故本院審酌被告於案發時年滿31歲且自述高職肄業，並有工
    作經驗（偵一卷第11頁，金訴卷第179頁），可認具有一般
    智識及社會生活經驗，依前開說明應就避免被不法人士利用
    為車手取款而參與實施犯罪等節知之甚詳。又被告既自承不
    知「滿堂紅」身分，足見其對代收款項之委託人身分毫無所
    悉，而參以收款毋需具備任何專業技術或經驗，詐欺集團亦
    無由甘冒詐欺所得款項遭侵占私吞風險，主動委託毫無信賴
    關係之第三人從事取款工作，故被告受不詳網友「水男孩」
    介紹認識而接受未具信任基礎之「滿堂紅」委託收款，毋庸
    付出額外勞力或特殊技能即可從中收取二成之高額報酬（約
    132,000元），非但與常情有違，更與詐欺集團車手依指示
    取款並從中獲取一定報酬之犯罪歷程相符，堪認其對於收取
    標的可能為詐欺所得款項一節已有預見。再依被告所述與「
    水男孩」、「滿堂紅」聯繫之情及卷附Telegram對話內容截
    圖，可知「水男孩」邀集被告與「滿堂紅」成立「高雄66處
    理」群組，成員共3人，其中「66」即指被告應向丁○○收取
    款項660,000元（即本案被害人交付款項總額），除「滿堂
    紅」以Telegram指示被告向丁○○收款外，「水男孩」亦要求
    被告「兄弟。你到地方。在多少拍照片傳到群組」，可知被
    告主觀上對前開集團成員另有「水男孩」、「滿堂紅」而至
    少為三人以上共同組成一情亦有認知，猶任意依「滿堂紅」
    指示收款，足認主觀上顯然容任自身參與詐欺集團實施三人
    以上共同詐欺取財犯罪亦不違背其本意。
　㈢共同正犯間就其等犯意聯絡範圍內，各自分擔犯罪行為之一
    部，相互利用他人行為以達犯罪目的，原不必每一階段均參
    與，祇須分擔犯罪行為之一部，即應對於其他共同正犯所實
    施行為之全部結果共同負責，且意思聯絡不以彼此間犯罪故
    意之態樣相同為必要，行為人分別基於直接故意與間接故意
    實行犯罪行為，仍可成立共同正犯。查被告雖未直接對被害
    人施詐，惟其參與該三人以上詐欺集團，負責依指示收取詐
    欺所得款項，是其參與部分乃本件犯罪歷程不可或缺之重要
    環節，堪信主觀上係以自己犯罪意思分擔實施犯罪，應就犯
    罪過程核與其前開行為相關者負全部責任，依前揭說明，被
    告所為應論以刑法第339條之4第1項第2款三人以上共同詐欺
    取財罪。
　㈣被告就附表編號1犯行另成立組織犯罪防制條例第3條第1項後
    段參與犯罪組織罪
　1.參酌各被害人遭訛詐款項、丁○○受指示提款過程、被告所述
    與「水男孩」、「滿堂紅」聯繫之情及上揭Telegram對話內
    容，堪認被告可預見前開集團成員至少為三人以上共同組成
    並以實施詐欺犯罪為目的，猶基於容任自身參與詐欺犯罪組
    織亦不違背本意之不確定故意參與之；又前開集團犯罪過程
    係成員分別訛詐被害人後由車手負責提領、轉帳或收款，足
    見分工細密，衡情本非單一行為人所得獨立完成，憑此堪信
    該集團確係三人以上以實施詐術為手段所組成具有持續性、
    牟利性之有結構性組織，而屬組織犯罪防制條例第2條所稱
    「犯罪組織」無訛。
　2.刑罰責任之評價與法益之維護息息相關，對同一法益侵害為
    雙重評價，是過度評價；對法益之侵害未予評價，則為評價
    不足，均為法之所禁。又加重詐欺罪，係侵害個人財產法益
    之犯罪，其罪數之計算，核與參與犯罪組織罪之侵害社會法
    益有所不同，審酌現今詐欺集團之成員皆係為欺罔他人，騙
    取財物，方參與以詐術為目的之犯罪組織。倘若行為人於參
    與詐欺犯罪組織之行為繼續中，先後多次為加重詐欺之行為
    ，因參與犯罪組織罪為繼續犯，犯罪一直繼續進行，直至犯
    罪組織解散，或其脫離犯罪組織時，其犯行始行終結。故該
    參與犯罪組織與其後之多次加重詐欺之行為皆有所重合，然
    因行為人僅為一參與犯罪組織行為，侵害一社會法益，屬單
    純一罪，應僅就「該案中」與參與犯罪組織罪時間較為密切
    之首次加重詐欺犯行論以參與犯罪組織罪及加重詐欺罪之想
    像競合犯，而其他之加重詐欺犯行，祗需單獨論罪科刑即可
    ，無需再另論以參與犯罪組織罪，以避免重複評價。是如行
    為人於參與同一詐欺集團之多次加重詐欺行為，因部分犯行
    發覺在後或偵查階段之先後不同，肇致起訴後分由不同之法
    官審理，為裨益法院審理範圍明確、便於事實認定，即應以
    數案中「最先繫屬於法院之案件」為準，以「該案件」中之
    「首次」加重詐欺犯行與參與犯罪組織罪論以想像競合。縱
    該首次犯行非屬事實上之首次，亦因參與犯罪組織之繼續行
    為，已為該案中之首次犯行所包攝，該參與犯罪組織行為之
    評價已獲滿足，自不再重複於他次詐欺犯行中再次論罪，俾
    免於過度評價及悖於一事不再理原則。至於「另案」起訴之
    他次加重詐欺犯行，縱屬事實上之首次犯行，仍需單獨論以
    加重詐欺罪，以彰顯刑法對不同被害人財產保護之完整性，
    避免評價不足（最高法院109年度台上字第3945號號判決意
    旨參照）。又犯罪之著手，係指行為人基於犯罪之決意而開
    始實行密接或合於該罪構成要件之行為而言。而首次加重詐
    欺犯行，其時序之認定，自應以詐欺取財罪之著手時點為判
    斷標準；詐欺取財罪之著手起算時點，依一般社會通念，咸
    認行為人以詐欺取財之目的，向被害人施用詐術，傳遞與事
    實不符之資訊，使被害人陷於錯誤，致財產有被侵害之危險
    時，即屬詐欺取財罪構成要件行為之著手，並非以取得財物
    之先後順序為認定依據（最高法院109年度台上字第5598號
    判決意旨參照）。查被告參與前開集團實施加重詐欺犯行業
    經檢察官提起公訴，此外未有其他與該集團共犯詐欺案件早
    於本案（110年11月18日）繫屬法院，有臺灣高等法院被告
    前案紀錄表可參，再參以附表各編號犯罪時序乃由該集團成
    員先對編號1被害人著手施用詐術，依前開說明被告此部分
    犯行應同時成立組織犯罪防制條例第3條第1項後段參與犯罪
    組織罪。
  ㈤至起訴書雖認被告主觀上乃具三人以上共同詐欺取財及參與
    犯罪組織之直接故意，然卷內事證尚未足積極證明被告有「
    明知」之直接故意，應認被告主觀上僅有「可得而知」之不
    確定故意。
　㈥綜前所述，本件事證明確，被告犯行洵堪認定，應依法論科
    。
二、論罪科刑
　㈠核被告就附表各編號，均係犯刑法第339條之4第1項第2款三
    人以上共同詐欺取財罪，編號1另犯組織犯罪防制條例第3條
    第1項後段參與犯罪組織罪。又被告與「水男孩」、「滿堂
    紅」暨前開集團成員間具有犯意聯絡與行為分擔，應論以共
    同正犯。
　㈡被告參與詐欺集團目的本係計畫共同向他人訛詐財物，並於
    該期間身為集團成員而違法情形持續存在，復佐以參與犯罪
    組織性質上本屬犯罪行為繼續，則被告所犯加重詐欺取財及
    參與犯罪組織罪具有行為局部同一性，法律上應評價係一行
    為，又編號1係其加入該集團首次實施加重詐欺犯行，遂應
    就編號1犯行依刑法第55條前段成立想像競合犯而從一重論
    以三人以上共同詐欺取財罪。再被告所犯上開4罪犯意各別
    ，行為互殊，且侵害不同被害人個別財產法益，彼此間亦不
    具關聯性，應予分論併罰。
　㈢被告參與本案詐欺犯罪組織而依指示收取詐欺所得款項，依
    其犯罪性質、侵害法益、被害人交付款項金額，難認參與情
    節輕微，且始終否認上開參與犯罪組織事實，自與組織犯罪
    防制條例第3條第1項但書、第8條第1項後段所定減刑要件未
    合，亦無由於量刑時併予審酌，附此敘明。
　㈣依司法院釋字第812號解釋意旨，組織犯罪防制條例第3條第3
    項規定「犯第1項之罪者，應於刑之執行前，令入勞動場所
    ，強制工作，其期間為3年。」就受處分人之人身自由所為
    限制，違反憲法比例原則及憲法明顯區隔原則之要求，與憲
    法第8條保障人身自由之意旨不符，應自該解釋公布之日即1
    10年12月10日起失其效力，本案自無從宣告強制工作。
　㈤爰審酌被告不思以正途賺取金錢而加入詐欺集團實施前述犯
    罪，造成他人蒙受財產損害，對於正常交易安全及社會治安
    均有相當危害，且犯後否認犯行，實無可取。惟考量其加入
    詐欺集團居於下層車手地位依指示收取款項而參與犯罪分工
    ，未實際獲取犯罪所得暨各被害人損害金額；兼衡其自陳高
    職肄業，現受僱為地板磚粗工，與哥哥同住，需扶養未同住
    2名分別為5個月、3歲小孩（金訴卷第179頁）等一切情狀，
    分別量處附表主文欄所示之刑，再依罪責相當之比例原則及
    多數犯罪責任遞減原則，審酌被告行為時間、犯罪類型與侵
    害法益等犯罪情節，暨刑罰加重效益及整體犯罪非難評價等
    綜合判斷，定如主文所示應執行刑。
三、沒收部分
　㈠扣案前開手機（含SIM卡2張）經被告自承為其所有且持以實
    施本案犯行聯繫所用（警一卷第3頁，金訴卷第108至109頁
    ），應依刑法第38條第2項前段規定於附表各編號罪刑項下
    宣告沒收。
　㈡又依被告自述可依委託收款數額從中收取二成為報酬，惟附
    表各編號款項業據丁○○證述均未提領在卷（偵一卷第35頁）
    ，且被告係向丁○○收款時經警當場查獲，客觀上堪信被告尚
    未取得該等款項或從中獲取報酬，爰不予宣告沒收（追徵）
    犯罪所得。
參、不另為無罪諭知部分
    公訴意旨雖以：被告除前揭有罪部分外，附表各編號亦應成
    立洗錢防制法第14條第1項一般洗錢罪等語。惟查：
一、參酌洗錢防制法第3條、第4條第2項立法說明：「洗錢犯罪
    之處罰，其有關前置犯罪之聯結，並非洗錢犯罪之成立要件
    ，僅係對於違法、不合理之金流流動起訴洗錢犯罪，作不法
    原因之聯結」、「洗錢犯罪以特定犯罪為前置要件，主要著
    眼於對不法金流軌跡之追查，合理建構其追訴基礎，與前置
    之特定犯罪成立與否，或是否有罪判決無關」等旨，一般洗
    錢罪與特定犯罪係不同構成要件之犯罪，各別行為是否該當
    於一般洗錢罪或特定犯罪，應分別獨立判斷。故詐欺集團成
    員使用人頭帳戶收受被害人交付款項，被害人受騙而將款項
    轉匯人頭帳戶時，發生詐欺取財既遂結果，而詐欺集團成員
    自人頭帳戶提領款項後，則產生掩飾、隱匿之結果，雖人頭
    帳戶收受詐欺所得款項時間與詐欺集團成員提領時間極為接
    近，可認詐欺取財與洗錢行為有所重疊而部分合致，屬一行
    為觸犯數罪名之想像競合犯，但二者既屬不同犯罪行為，著
    手與犯罪結果自應個別認定。再洗錢防制法第2條第2款之掩
    飾、隱匿行為，目的在遮掩、粉飾、隱藏、切斷特定犯罪所
    得與特定犯罪間之關聯性，是此類洗錢行為須與欲掩飾、隱
    匿之特定犯罪所得間具有物理上接觸關係（事實接觸關係）
    。而被害人雖轉匯款項至人頭帳戶，此時金流仍屬透明易查
    ，形式上無從合法化其所得來源而未造成金流斷點，尚不能
    達到掩飾或隱匿特定犯罪所得之來源、去向及所在之作用，
    須待款項遭提領後，始能切斷資金流動軌跡，去化該犯罪所
    得與特定犯罪之連結而產生掩飾、隱匿之結果，是洗錢罪之
    著手當應以提領與否為斷。
二、附表各編號款項均未經丁○○提領即遭警查獲，業如上述，是
    本案既無任何提領行為，客觀上難認已著手洗錢犯罪，被告
    自無由成立一般洗錢罪。又此既經檢察官認分別與同編號三
    人以上共同詐欺取財及參與犯罪組織（僅編號1）有罪部分
    具有想像競合犯之裁判上一罪關係，爰不另為無罪之諭知。
據上論斷，應依刑事訴訟法第299條第1項前段，判決如主文。
本案經檢察官己○○提起公訴，檢察官庚○○到庭執行職務。
中　　華　　民　　國　　111 　年　　7 　　月　　15　　日
                  刑事第六庭    審判長法  官  陳明呈
                                      法  官  黃英彥
　　　　　　　　　　　　　　　　　　　法　官  方佳蓮
以上正本證明與原本無異。
如不服本判決應於收受判決後20日內向本院提出上訴書狀，並應
敘述具體理由。其未敘述上訴理由者，應於上訴期間屆滿後20 
日內向本院補提理由書（均須按他造當事人之人數附繕本）「切
勿逕送上級法院」。
中　　華　　民　　國　　111 　年　　7 　　月　　15　　日
                                      書記官  史萱萱
附錄本判決論罪科刑法條：
中華民國刑法第339條之4
犯第339條詐欺罪而有下列情形之一者，處1年以上7年以下有期
徒刑，得併科1百萬元以下罰金：
一、冒用政府機關或公務員名義犯之。
二、三人以上共同犯之。
三、以廣播電視、電子通訊、網際網路或其他媒體等傳播工具，
    對公眾散布而犯之。
前項之未遂犯罰之。
組織犯罪防制條例第3條第1項
發起、主持、操縱或指揮犯罪組織者，處3年以上10年以下有期
徒刑，得併科新臺幣1億元以下罰金；參與者，處6月以上5年以
下有期徒刑，得併科新臺幣1千萬元以下罰金。但參與情節輕微
者，得減輕或免除其刑。
附表：
編號 被害人 詐騙方式 證據出處 主文 1 壬○○ （提告） 詐欺集團成員於110年4月24日11時1分許起，假冒壬○○之外甥並以電話及LINE佯稱急需借款云云，致壬○○陷於錯誤於同月26日12時21分（業經檢察官當庭更正）許匯款360,000元至一銀帳戶。 ⑴郵政跨行匯款申請書（警二卷第121頁）。 ⑵一銀帳戶存摺存款客戶歷史交易明細表（警二卷第65頁）。 ⑶通話紀錄截圖（警二卷第123頁）。 乙○○犯三人以上共同詐欺取財罪，處有期徒刑壹年參月。扣案三星手機壹支（IMEI：○○○○○○○○○○○○○○○/一一、○○○○○○○○○○○○○○○/一一，含SIM卡貳張）沒收。 2 甲○○ （提告） 詐欺集團成員於110年4月26日10時許，假冒甲○○之外甥以LINE佯稱急需借款云云，致甲○○陷於錯誤於同日12時45分許存款50,000元至台新帳戶。 ⑴存入憑條（警一卷第36頁）。 ⑵台新帳戶交易明細（警二卷第58頁）。 ⑶LINE對話內容截圖（警一卷第37頁）。 乙○○犯三人以上共同詐欺取財罪，處有期徒刑壹年貳月。扣案三星手機壹支（IMEI：○○○○○○○○○○○○○○○/一一、○○○○○○○○○○○○○○○/一一，含SIM卡貳張）沒收。 3 丙○○ （提告） 詐欺集團成員於110年4月25日12時44分許起，假冒丙○○之姪子以電話及LINE佯稱急需借款云云，致丙○○陷於錯誤於同月26日12時30分（業經檢察官當庭更正）許匯款150,000元至台新帳戶。 ⑴匯款申請書（警二卷第101頁）。 ⑵台新帳戶交易明細（警二卷第58頁）。 ⑶通話紀錄及LINE對話內容截圖（警二卷第103至107頁）。 乙○○犯三人以上共同詐欺取財罪，處有期徒刑壹年貳月。扣案三星手機壹支（IMEI：○○○○○○○○○○○○○○○/一一、○○○○○○○○○○○○○○○/一一，含SIM卡貳張）沒收。 4 辛○○ （未提告） 詐欺集團成員於110年4月24日19時36分許起，假冒與辛○○發生車禍之廖小姐女兒涂小姐以電話及LINE佯稱急需借款云云，致辛○○陷於錯誤於同月26日12時44分許匯款100,000元至台新帳戶。 ⑴郵政跨行匯款申請書（警三卷第49頁）。 ⑵台新帳戶交易明細（警二卷第58頁）。 ⑶LINE對話內容截圖（警三卷第52頁）。 乙○○犯三人以上共同詐欺取財罪，處有期徒刑壹年貳月。扣案三星手機壹支（IMEI：○○○○○○○○○○○○○○○/一一、○○○○○○○○○○○○○○○/一一，含SIM卡貳張）沒收。 
卷宗簡稱對照表（僅列本判決引用之卷宗，其餘未引用之卷宗不
予贅列）：
卷宗名稱（簡稱） 1.湖內分局高市警湖分偵字第11070971200號（警一卷）      2.湖內分局高市警湖分偵字第11070956000號（警二卷） 3.湖內分局高市警湖分偵字第11071569800號（警三卷） 4.橋頭地檢署110年度偵字第6072號（偵一卷） 5.本院111年度金訴字第13號（金訴卷）